臺灣花蓮地方法院刑事判決　　　　　　96年度交簡上字第11號
上　訴　人　甲○○
即　被　告
上列上訴人即被告因過失傷害案件，不服本院花蓮簡易庭中華民
國96年2月12日96年度花交簡字第31號之第一審判決（聲請簡易
判決處刑案號：95年度偵字第5596號），提起上訴，本院管轄之
第二審合議庭判決如下：
    主  文
上訴駁回。
    理  由
一、本案經本院審理結果，認第一審判決依過失傷害罪，判處被
    告甲○○拘役40日，如易科罰金，以銀元300元即新臺幣900
    元折算1日，認事用法及量刑均無不當，應予維持，本件事
    實、證據及理由均引用第一審簡易判決書之記載。
二、被告上訴意旨雖為認罪，然仍表示：案發當時是告訴人柯淑
    齡騎乘機車自後方撞擊伊所駕自小客車的右後輪，而非伊對
    告訴人超車後，在告訴人前方右轉導致兩車碰撞，原審判決
    認定伊有超車之情，伊認為與事實不符，此外希望本院能為
    緩刑之宣告云云。本件補充理由如下：
（一）按被告以外之人於審判外之言詞或書面陳述，除法律有規
      定者外，不得作為證據；被告以外之人於偵查中向檢察官
      所為之陳述，除顯有不可信之情況者外，得為證據；被告
      以外之人於審判外之陳述，雖不符前4 條之規定，而經當
      事人於審判程序同意作為證據，法院審酌該言詞陳述或書
      面陳述作成時之情況，認為適當者，亦得為證據，刑事訴
      訟法第159條第1項、第159條之1第2項、第159條之5第1項
      分別定有明文。經查證人即告訴人柯淑齡於警詢及偵查所
      證，均經被告肯認具有證據能力，本院審酌該等言詞陳述
      作成時之情況，亦無不當情形，揆諸前揭法條所示，自均
      得為證據，合先敘明。
（二）經查被告就案發經過雖供稱：案發當天，伊駕駛2622-CC
      號自小客車沿花蓮縣花蓮市○○路南往北方向行駛，行駛
      至軒轅路、明禮路、公園路之交岔路口時，號誌顯示是紅
      燈，伊就在該路口停等紅燈，伊是該路口第一台車，沒有
      發現柯淑齡在旁邊停等紅綠燈，迄號誌轉為綠燈，伊準備
      右轉，於是在觀看後視鏡未發現任何來車後，即進行右轉
      ，隨即聽到碰撞聲，發現與柯淑齡騎乘之機車發生碰撞，
      柯淑齡坐在地上等語（見警卷、偵卷第5頁至第8頁），然
　　　證人柯淑齡於警詢及偵查中證稱：案發當天，伊騎乘PQN-
      500號機車沿花蓮縣花蓮市○○路南往北方向行駛，行駛
      至軒轅路、明禮路、公園路之交岔路口時，號誌顯示是紅
      燈，伊就在該路口之機車停等區等待通行，迄號誌轉為綠
      燈，伊直行時，突然有一輛被告駕駛之2622-CC號自小客
      車自前方竄出右轉，伊閃避不及致所騎機車之車頭撞及被
      告上開自小客車之右後車輪而發生事故等語（見警卷、偵
      卷第5頁至第8頁），輔以卷附現場圖顯示肇事地點距離被
      告停等紅燈之路口有15點6公尺遠，且該路口設有機車停
      等區○○○道路交通事故調查報告表則顯示兩車碰撞點分
      別為被告所駕自小客車之右後輪及告訴人柯淑齡所騎機車
      之車頭等情，堪認本件事發經過應係被告與告訴人柯淑齡
      原本均在上開路口停等紅燈，且柯淑齡騎乘機車停等位置
      在被告所駕自小客車前方之機車停等區內，兩車嗣紅綠燈
      燈號顯示綠燈後，均向前行一段距離，被告於此時乃行車
      超越柯淑齡所騎機車，嗣被告右轉時，因未注意右後方直
      行車輛，始會發生本件事故，故原審判決並無不合。
（三）本件事故發生後，告訴人柯淑齡於偵查及原審均表明請求
      被告賠償新臺幣（下同）23000元，然被告於原審調查時
      ，仍否認自己有過失而未對告訴人賠償，迄本院審理時，
      被告雖表示目前保險公司已在審核理賠事宜，然經本院諭
      知被告如已賠償完畢，請其於宣判日前檢附相關證明後，
      被告迄今仍未提出任何賠償完畢之證明與本院，參酌被告
      自陳其職為保險公司處經理，去年年收入300多萬元等情
      ，其並非毫無資力之人，上開告訴人請求賠償之金額既非
      甚鉅，然迄今並無證據證明其所受損害業已受償等情，因
      認被告請求本院為緩刑宣告並無理由。
三、綜上所述，被告過失傷害他人之犯行十分明確，原審認事用
    法，於法核無違誤，被告上訴意旨為無理由，自應駁回其上
    訴。
據上論斷，應依刑事訴訟法第455條之1第3項、第368 條、第373
條，判決如主文。
本件經檢察官王怡仁到庭執行職務。
中　　華　　民　　國　　96　　年　　5 　　月　　22　　日
                              臺灣花蓮地方法院刑事第三庭
                              審判長法  官  鄭  培  麗
                                    法  官  楊  仲  農
                                    法  官  鄭  光  婷
上列正本證明與原本無異。
本件不得上訴。
                                    書記官
中　　華　　民　　國　　96　　年　　5 　　月　　28　　日
